臺灣基隆地方法院民事判決　　　　　　　 96年度訴字第336號
原　　　告　臺灣中小企業銀行股份有限公司
法定代理人　丁○○
訴訟代理人　甲○○
被　　　告　乙○○
　　　　　　丙○○
上列當事人間請求清償債務事件，本院於民國96年8月14日言詞
辯論終結，判決如下：
    主  文
被告乙○○應給付原告新臺幣壹佰陸拾壹萬參仟玖佰捌拾柒元，
及如附表（一）編號1之利息及違約金。
被告乙○○、丙○○應連帶給付原告新臺幣壹拾柒萬零伍佰貳拾
壹元，及如附表（一）編號2之利息及違約金。
被告乙○○應給付原告新臺幣貳萬玖仟伍佰貳拾柒元，及自九十
五年三月八日起至清償日止，按年息百分之十七計算之利息。
訴訟費用新臺幣壹萬柒仟壹佰壹拾陸元由被告乙○○負擔，新臺
幣壹仟玖佰零貳元由被告乙○○、丙○○連帶負擔。
本判決第一項於原告提供新臺幣伍拾參萬捌仟元或同面額之中央
政府建設公債九十三年度甲類第四期債票（中央登錄債券）為被
告乙○○供擔保後，得為假執行。本判決第二項於原告提供新臺
幣伍萬陸仟捌佰伍拾元或同面額之中央政府建設公債九十三年度
甲類第四期債票（中央登錄債券）為被告乙○○、丙○○供擔保
後，得為假執行。本判決第三項於原告提供新臺幣玖仟捌佰伍拾
元或同面額之中央政府建設公債九十三年度甲類第四期債票（中
央登錄債券）為被告乙○○供擔保後，得為假執行。
    事實及理由
一、按訴狀送達後，原告不得將原訴變更或追加他訴。但有下列
    各款情形之一者，不在此限：三、擴張或減縮應受判決事項
    之聲明者。民事訴訟法第255條第1項第3 款定有明文。原告
    起訴時主張被告乙○○、丙○○應連帶給付主文第1項之本
    金、利息及違約金，後於96年7月27日以書狀表示僅請求被
    告乙○○給付主文第1項之本金、利息及違約金，核原告所
    為，係屬減縮應受判決事項之聲明，合於民事訴訟法第255
    條第1項第3款之規定，應予准許。復按被告等均經合法通知
    ，均無正當理由未於言詞辯論期日到場，核無民事訴訟法第
    386 條所列各款情形，爰依原告之聲請，由其一造辯論而為
    判決，合先敘明。
二、原告起訴主張：
    (一)被告乙○○於民國93年5月14日邀同另一被告丙○○為連
      帶保證人，與原告簽訂臺灣企銀個人購車及購屋貸款定型
      化契約及輔助勞工建購修繕住宅貸款增補條款契約書，借
      用新臺幣（下同）1,800,000元，借款期限為20年，利息
      採分段計法：
      1.96年1月2日起至96年7月1日止，依中華郵政2年定期儲
        金利率2.485%加1.042%後減去政府補貼利率1%（即年息
        2.527%）計息；
      2.96年7月2日起至清償日止，依原告定儲利率2.485%加
        1.042%（即年息3.527%）計息；
      並均約定如有遲延履行，視為全部到期，逾期清償在6個
      月以內者按上開利率10 ％、超過6個月者就超過部分按上
      開利率20％計付違約金。
    (二)被告乙○○於民國93年7月14日邀同另一被告丙○○為連
      帶保證人，向原告借用300,000元，借款期間為5年，依年
      金法按月攤還本息，利率約定依原告基準利率3.8％加
      7.625％計息，合計為11.455％計算，並約定如有遲延履
      行，視為全部到期，且如未按期償還，除按原借款利率給
      付遲延利息外，逾期6個月以內者，按本借款利率10％，
      逾期超過6個月以上者，按本借款利率20％計算之違約金
      。
    (三)被告乙○○於93年11月10日與原告簽訂信用卡使用契約，
      由原告依約核發信用卡予被告使用。依信用卡約定條款，
      被告應於每期帳單繳款截止日前向原告清償，或選擇以循
      環信用方式繳款；又被告若未按期繳付最低應繳金額，則
      喪失期限利益，應一次繳清應付帳款，並依年息17%計收
      循環利息。
    詎被告乙○○均未依約繳款，僅分別繳納至96年1月2日、96
    年1月17日及95年3月7日，依約均視為全部到期，尚有積欠
    如主文第1、2及第3項所示之本金、利息及違約金未清償。
    為此依消費借貸、連帶保證及信用卡契約之法律關係，聲明
    ：(1)被告乙○○應給付原告1,613,987元，及如附表（一）
    編號1之利息及違約金。(2)被告乙○○、丙○○應連帶給付
    原告170,521元，及如附表（一）編號2之利息及違約金。(3)
    被告乙○○應給付原告29,527元及自95年3月8日起至清償日
    止，按年息17%計算之利息。(4)上開請求，原告願提供相當
    擔保額之中央政府建設公債九十三年度甲類第四期債票（中
    央登錄債券）供擔保後，請准宣告假執行。
三、被告等均經合法通知，未於言詞辯論期日到場，亦未提出書
    狀作何聲明或陳述，核無民事訴訟法第386條各款所列各款
    情形，爰依原告之聲請，由其一造辯論而為判決。
四、原告主張之前揭事實，業據其提出臺灣企銀個人購車及購屋
    貸款定型化契約、輔助勞工建購修繕住宅貸款增補條款契約
    書、借據、信用卡申請書、信用卡約定條款各1份、利率變
    動通知書及放款利率表各2份、帳欠查詢單及授信約定書各3
    份（以上均影本）為證，被告等均經合法通知，均未於言詞
    辯論期日到場爭執或提出書狀以供參酌，本院審酌原告提出
    之證據與其主張內容相符，認原告之主張為真實。
五、從而，原告主張依消費借貸、連帶保證及信用卡契約之法律
    關係，請求被告連帶給付如主文第1、2、3項所示之本金、
    利息及違約金，為有理由，應予准許。
六、原告陳明願供擔保以代釋明，請准宣告假執行，於法律規定
    相符，併定相當之擔保額宣告如主文第4項所示。
七、據上論結，本件原告之訴為有理由，依民事訴訟法第385 條
    第1項前段、第78條、第87條第1項、第390條第2項，判決如
    主文。
中　　華　　民　　國　　96　　年　　8 　　月　　21　　日
                  民事庭法  官  林李達
以上正本係照原本作成。
對於本件判決如有不服，應於收受送達後20日內向本院提出上訴
書狀，敘述上訴之理由，上訴於臺灣高等法院，並按他造當事人
之人數附具繕本。
中　　華　　民　　國　　96　　年　　8 　　月　　21　　日
                        書記官  林建清
 附表（一）
┌──┬──────┬─────────────┬───────────────┐
│編號│本金餘額    │      利       息         │     違    約    金           │
│    │（新臺幣）  ├──────┬──────┼───────┬───────┤
│    │            │期        間│利率（年息）│期      間    │利率（年息）  │
├──┼──────┼──────┼──────┼───────┼───────┤
│    │            │自96年1月2日│按年息2.527 │自96年2月2日起│按年息0.2527％│
│    │            │起至96年7月 │％計算      │至96年7月1日止│計算          │
│    │            │1 日止      │            │              │              │
│    │            ├──────┼──────┤              │              │
│    │            │自96年7月2日│按年息3.527 ├───────┼───────┤
│    │            │起至清償日止│％計算      │自96年7月2日起│按年息0.3527％│
│１  │1,613,987元 │            │            │至96年8月1日止│計算          │
│    │            │            │            │              │              │
│    │            │            │            ├───────┼───────┤
│    │            │            │            │自96年8月2日起│按年息0.7054％│
│    │            │            │            │至清償日止    │計算          │
├──┼──────┼──────┼──────┼───────┼───────┤
│    │            │自96年1月17 │按年息11.455│自96年2月17日 │按年息1.1455％│
│    │            │日起清償日止│％計算      │起至96年8月16 │計算          │
│2   │170,521元   │            │            │日止          │              │
│    │            │            │            ├───────┼───────┤
│    │            │            │            │自96年8月17日 │按年息2.291％ │
│    │            │            │            │起至清償日止  │計算          │
└──┴──────┴──────┴──────┴───────┴───────┘
